【裁判字號】    89,易,3954
【裁判日期】    891207
【裁判案由】    竊盜
【裁判全文】
臺灣板橋地方法院刑事判決                        八十九年度易字第三九五四號
    公  訴  人  臺灣板橋地方法院檢察署檢察官
    被      告  甲○○
右列被告因竊盜案件，經檢察官提起公訴（八十九年度偵字第一八一九二號）及移送
併審理（八十九年度偵字第二０六八五、二０九五三號），本院判決如左：
    主  文
甲○○連續攜帶兇器竊盜，累犯，處有期徒刑壹年。
    事  實
一、甲○○曾犯賭博罪，於民國八十九年五月二十五日經本院判處有期徒刑六月，於
    八十九年七月五日確定，並於八十九年八月一日易科罰金執行完畢；猶不知悔改
    ，因其所有之車牌號碼Ｕ４─９２０號營業小客車之車牌二面，因交通違規遭警
    查扣，為求繼續開車營生，竟基於意圖為自己不法所有之概括犯意，先於八十九
    年九月十三日上午八時三十分許，在台北縣中和市北二高橋下防迅道路旁，趁丁
    ○○將其所有之車牌號碼９Ｍ－４８９號營業小客車停放該處，疏未注意之際，
    持其所有在客觀上具有危險性可供兇器使用之螺絲起子一支（用畢後已丟棄），
    竊取該營業小客車之９Ｍ─４８９號車牌二面，得手後懸掛於其所有之前開營業
    小客車上使用。甲○○又承前開之概括犯意，於八十九年九月二十日二十三時許
    ，在台北縣中和市○○路夜市附近，趁乙○○疏未注意將營業小客車車門關緊之
    際，竊取乙○○所有證號一六０七六六號之台北市營業小客車駕駛人執業登記證
    一紙，得手後，留在其所有之上開車輛上以供警方檢查之用。嗣於八十九年九月
    二十二日中午十二時許，在台北縣中和市○○街四六七巷十九號前，為警查獲，
    並在其營業小客車上扣得前開車牌二面及執業登記證一紙。
二、甲○○於右述時、地遭警查獲後，為繼續開車營生，復承右開同一之概括犯意，
    於八十九年十月一日上午五時許，在台北縣永和市○○街九十九號對面，趁安城
    交通企業有限公司所有而由丙○○使用之車牌號碼ＭＫ－５９０號營業小客車停
    放該處，疏未注意之際，竊取該營業小客車之ＭＫ─５９０號車牌二面，得手後
    懸掛於其所有之右開營業小客車上使用。嗣於八十九年十月十三日二十時許，甲
    ○○駕駛前開車輛行經台北市○○○路、東興街口時，為警攔檢查獲，並在其營
    業小客車上扣得前開車牌二面。
三、甲○○於右述時、地遭警查獲後，仍不知悔改，復承右開同一之概括犯意，於八
    十九年十月十八日上午五時許，在台北縣新店市○○路○段附近，趁榮民計程車
    業服務中心台北市分中心所有而由戊○○使用之車牌號碼Ｈ３－１７０號營業小
    客車停放該處，疏未注意之際，竊取該營業小客車之Ｈ３─１７０號車牌二面，
    得手後懸掛於其所有之右開營業小客車上使用。嗣於八十九年十月十八日十二時
    許，在台北市○○○路景福門前，為警攔檢查獲，並在其營業小客車上扣得前開
    車牌二面。
四、案經台北縣警察局中和分局報請台灣板橋地方法院檢察署檢察官偵查起訴及台灣
    台北地方法院檢察署檢察官、暨台灣台北地方法院檢察署檢察官呈請台灣高等法
    院檢察署令轉台灣板橋地方法院檢察署檢察官分別移送併案審理。
    理  由
一、右揭事實，業據被告甲○○坦承不諱，核與被害人丁○○、乙○○、丙○○於警
    訊時指訴情節，及證人黃子中於警訊時證述情節，均相符合，並有被害人乙○○
    所有之證號一六０七六六號台北市營業小客車駕駛人執業登記證影本一紙、台北
    縣警察局贓物認領保管單二紙、贓物認領保管收據二紙、失竊報告一紙、照片多
    幀等附卷可稽。是本件事證明確，被告竊盜犯行堪以認定。
二、按螺絲起子在客觀上足對於人之生命、身體造成危害，為兇器，是核被告所為，
    係犯刑法第三百二十一條第一項第三款之攜帶兇器竊盜罪及同法第三百二十條第
    一項之竊盜罪。又其先後四次犯行，時間緊接，且係犯基本犯罪構成要件相同之
    罪，顯係基於概括之犯意而反覆為之，應依連續犯之規定論以一攜帶兇器竊罪，
    並加重其刑。又被告前曾因賭博案件，於八十九年五月二十五日經本院判處有期
    徒刑六月，於八十九年七月五日確定，並於八十九年八月一四日易科罰金執行完
    畢，有台灣高等法院檢察署刑案紀錄簡覆表在卷可稽，其於受有期徒刑之執行完
    畢後，五年內再犯有期徒刑以上之本罪，是為累犯，應依刑法第四十七條規定加
    重其刑。爰審酌被告之素行，犯罪之動機、目的、手段、所生危害，暨犯後態度
    良好，坦承犯行等一切情狀，量處如主文所示之刑，以示徵儆。
三、檢察官移送併案如事實欄二、三所載之犯行，與已起訴如事實欄一所載之犯行，
    時間緊接，所犯之基本犯罪構成要件相同，且被告於審理時供稱：伊係因車牌及
    執業登記證遭警察查扣，才會連續竊取車牌及執業登記證云云，顯見被告係基於
    同一概括之犯意而反覆犯下本件四次竊盜犯行，具連續犯之裁判上一罪關係，故
    併案部分本院自得併加審究，附此敘明。
據上論斷，應依刑事訴訟法第二百九十九條第一項前段，刑法第五十六條、第三百二
十一條第一項第三款、第四十七條，判決如主文。
本案經檢察官馬中琍到庭執行職務
中      華      民      國    九十    年      三      月    二十九    日
                                    臺灣板橋地方法院刑事第四庭
                                        法  官  高  明  德
右正本證明與原本無異
如不服本判決應於送達後十日內向本院提出上訴狀
                                        書記官  高  玉  彬
中      華      民      國      九十    年      三      月    二十九    日
附錄本案所犯法條全文
中華民國刑法第三百二十一條
 (加重竊盜罪)
犯竊盜罪而有左列情形之一者，處六月以上五年以下有期徒刑：
一  於夜間侵入住宅或有人居住之建築物、船艦，或隱匿其內而犯之者。
二  毀越門扇、牆垣或其他安全設備而犯之者。
三  攜帶兇器而犯之者。
四  結夥三人以上而犯之者。
五  乘火災、水災或其他災害之際而犯之者。
六  在車站或埠頭而犯之者。
前項之未遂罰之。


司法院資訊處製作；財團法人民間司法改革基金會備份。
